最　高　行　政　法　院　裁　定　　　　　　　　　　九十一年度裁字第八六九號
　　上　訴　人　自由時報企業股份有限公司
　　代　表　人　甲○○
　　被 上 訴人　臺北市政府
　　代　表　人　乙○○
右當事人間因兒童及少年性交易防制條例事件，上訴人對於中華民國九十年六月二十
一日臺北高等行政法院八十九年度訴字第一一七三號判決，提起上訴，本院裁定如左
：
　　主　文
上訴駁回。
上訴審訴訟費用由上訴人負擔。
　　理  由
一、按當事人依行政訴訟法第二百四十三條第二項所列各款事由提起上訴者，其上訴
    狀或理由書，應揭示合於該條款之事實。上訴狀或理由書如未依此項方法表明者
    ，即難認為已對高等行政法院判決之違背法令有具體之指摘，其上訴自難認為合
    法。
二、本件上訴意旨略謂：上訴人於民國八十八年十一月十一日發行之自由時報第四十
    八版刊登「誠徵美容師」廣告，被上訴人以違反兒童及少年性交易防制法第三十
    三條第一項之規定，裁處罰鍰新臺幣五萬元，上訴人不服提起訴願及行政訴訟，
    均遭駁回。惟前開規定須出版品以刊登廣告方式，引誘、媒介、暗示或以他法使
    人為性交易，且該行為須與性交易行為具有相當因果關係，被上訴人僅以系爭廣
    告遭警察機關查獲應召女意圖與人姦淫，經法院判處罰金為憑，原審認定上訴人
    受理是項廣告未加審查逕予刊登，認為違反上開規定，不惟違背舉證責任分配之
    原則，且屬倒果為因（參照鈞院八十九年度判字第三七六四及第三七六五號判決
    ）；又原審未審究上訴人所刊登廣告，是否以兒童、少年為對象，遽依上開條例
    處罰，違法適用法令，且不備理由等語。
三、按兒童及少年性交易防治條例第一條規定：「為防制、消弭以兒童及少年為性交
    易對象事件，特制定本條例。」其立法目的在於保護兒童及少年，其所規範之對
    象則不以兒童及少年為限。另該條例第三十三條第一項，於八十八年五月十一日
    經立法院修正前原條文規定：「出版品以刊登廣告方式，引誘、媒介、暗示或以
    他法使人為性交易，．．．」。修正後條文規定：「廣告物、出版品、．．，散
    布、播送或刊登足以引誘、媒介、暗示或其他促使人為性交易之訊息者，．．．
    。」足見現行法條係採「意圖論」，不以發生「使人為性交易」之結果為違章之
    要件。上訴人所舉本院八十九年度判字第三七六四號及第三七六五號判決，其事
    實分別發生於八十七年十月三日及同年八月十八日，均在上開條文修正之前，與
    本件所適用法條之構成要件不同，原判決並無違背法令或不備理由之情事。上訴
    人其他主張，係認原審取捨證據、認定事實之職權行使謂為不當，而未具體說明
    違背法令或不備理由之事實，揆諸首揭說明，其上為不合法，應予駁回。另行政
    訴訟法第二百二十九條第一項所定簡易程序之數額，業經司法院以九十年十月二
    十二日（九十）院台廳行一字第二五七四六號令增至新臺幣十萬元，並定於九十
    一年一月一日實施。本件原審繫屬中，未為終局裁判前，適用簡易程序之數額，
    經司法院以命令增至新臺幣十萬元，原應適用簡易程序，惟原審疏未注意，依通
    常程序予以審結，則上訴人提起上訴，本院仍依通常程序予以審理，附此明。
四、依行政訴訟法第二百四十九條第一項前段、第一百零四條、民事訴訟法第九十五
    條、第七十八條，裁定如主文。
中　　華　　民　　國　　九十一　　　年　　　八　　　　月　　 二十九 　　日
                    最 高 行 政 法 院  第 四 庭
                                審 判 長 法  官　　　廖　政　雄
                                         法  官　　　趙　永　康
                                         法  官　　　林　清　祥
                                         法  官　　　鍾　耀　光
                                         法  官      姜  仁  脩
右  正  本  證  明  與  原  本  無  異
　　　　　　　　　　　　　　　　　　　　 法院書記官　張　雅　琴
中　　華　　民　　國　　九十一　　　年　　　八　　　　月　　　三十　　　日
